【裁判字號】    95,易,388
【裁判日期】    950630
【裁判案由】    竊盜等
【裁判全文】
臺灣彰化地方法院刑事判決               95年度易字第388號
公  訴  人  臺灣彰化地方法院檢察署檢察官
被      告  戊○○
                    現另案在臺灣雲林第二監獄執行中
上列被告因竊盜等案件，經檢察官提起公訴（九十五年度偵字第
二○八一號），被告於準備程序中就被訴事實為有罪之陳述，經
告知簡式審判程序之旨，並聽取公訴人、被告之意見後，本院合
議庭裁定由受命法官獨任進行簡式審判程序，判決如下：
    主  文
戊○○連續於夜間侵入住宅竊盜，累犯，處有期徒刑拾月；又收
受贓物，累犯，處有期徒刑月。應執行有期徒刑壹年。
    事  實
一、戊○○前因違反肅清煙毒條例、麻醉藥品管理條例案件，經
    本院以八十五年度訴字第十三號分別判處有期徒刑三年、四
    月，應執行有期徒刑三年二月，經臺灣高等法院臺中分院以
    八十五年度上訴字第八九○號駁回上訴而確定，因違反肅清
    煙毒條例、麻醉藥品管理條例、贓物案件，經本院以八十六
    年度訴字第五七號分別判處有期徒刑三年三月、六月、四月
    ，應執行有期徒刑三年八月確定，上開二有期徒刑經送監接
    續執行，於民國八十八年十一月十七日因縮短刑期假釋出監
    付保護管束；於假釋期間，復因違反保護管束應遵守事項情
    節重大，經撤銷假釋，再送監執行殘刑，甫於九十三年五月
    三十一日縮刑期滿執行完畢；又因施用第一級毒品、第二級
    毒品案件，經本院以九十四年度訴字第七二二號分別判處有
    期徒刑一年、八月，應執行有期徒刑一年六月確定，嗣於九
    十五年六月十五日送監執行，現仍在臺灣雲林第二監獄執行
    中。詎其仍不知警惕，復基於意圖為自己不法所有之竊盜概
    括犯意，分別於附表一所示之時間、地點，以附表一所示之
    方法，連續竊取如附表一所示之被害人財物；另基於收受贓
    物之故意，於九十四年十月十八日晚上六時十分許，在彰化
    縣員林鎮華成市場附近某公寓內，明知真實姓名年籍均不詳
    、綽號「阿彬」與「阿文」之二名成年男子所共同交付如附
    表二所示之物，均係來路不明之贓物（分別係如附表二所示
    之被害人所有，於如附表二所示之時間、地點失竊），竟仍
    收受之。嗣於九十四年十月二十七日晚上十時許，為警在臺
    中市○區○○路與進德路路口當場查獲，並扣得如附表一、
    附表二之物，始查悉上情。
二、案經臺中市警察局第二分局報告臺灣臺中地方法院檢察署呈
    請臺灣高等法院臺中分院檢察署檢察長令轉臺灣彰化地方法
    院檢察署檢察官偵查起訴。
    理  由
一、按除被告所犯為死刑、無期徒刑、最輕本刑為三年以上有期
    徒刑之罪或高等法院管轄第一審案件者外，於刑事訴訟法第
    二百七十三條第一項程序進行中，被告先就被訴事實為有罪
    之陳述時，審判長得告知被告簡式審判程序之旨，並聽取當
    事人、代理人、辯護人及輔佐人之意見後，裁定進行簡式審
    判程序；除簡式審判程序及簡易程序案件外，第一審應行合
    議審判；刑事訴訟法第二百七十三條之一第一項、第二百八
    十四條之一分別定有明文。本件被告戊○○所犯係死刑、無
    期徒刑、最輕本刑為三年以上有期徒刑或高等法院管轄第一
    審案件以外之罪，且於本院行準備程序時就被訴事實為有罪
    之陳述，經受命法官告知簡式審判程序之旨，並聽取公訴人
    、被告之意見後，本院合議庭認無不得或不宜改依簡式審判
    程序進行之處，經評議結果，裁定改由受命法官獨任行簡式
    審判程序，合先敘明。
二、訊據被告戊○○對於上開竊盜、收受贓物之犯行，均坦承不
    諱，核與被害人己○○○○○○、丁○○、丙○○、辛○○
    、庚○○、乙○○○○○○、甲○○於警詢時證述之情節相
    符，並有扣押物品目錄表三紙、贓物認領保管單九紙在卷為
    憑，足徵被告之自白確與事實相符。本件事證明確，被告竊
    盜、收受贓物之犯行，應堪認定。
三、核被告所為如附表一編號一部分，係犯刑法第三百二十一條
    第一項第一款之於夜間侵入住宅竊盜罪；如附表一編號二部
    分，係犯刑法第三百二十條第一項之竊盜罪；如附表二部分
    ，係犯刑法第三百四十九條第一項之收受贓物罪。公訴人認
    被告所為如附表一編號一部分，係犯刑法第三百二十條第一
    項之竊盜罪，尚有未洽，惟起訴之社會基本事實既屬相同，
    本院自應依法變更起訴法條，附此敘明。又被告所犯如附表
    一編號一所示之竊盜行為，係以一竊盜行為同時同地竊取己○○○○○○二人之財物，致侵害其等二人之財產法益；如
    附表二之收受贓物行為，係以一收受贓物行為同時同地收受
    如附表二所示之贓物，致侵害如附表二所示六名被害人之財
    產法益；其分別以一行為觸犯二個於夜間侵入住宅竊盜罪、
    六個收受贓物罪名，屬同種之想像競合犯，均應依刑法第五
    十五條規定，各從一重論處。被告如附表一所示先後二次竊
    盜犯行，時間緊接，所犯係基本構成要件相同之罪名，顯係
    基於概括犯意反覆為之，應依刑法第五十六條規定，以一罪
    論，從情節較重即附表一編號一所示刑法第三百二十一條第
    一項第一款之於夜間侵入住宅竊盜罪論處，並加重其刑。至
    於被告另於九十四年六月十二日凌晨三時許，在臺中縣大里
    市○○里○○路○段三五九號前，竊取張國彬所有之車牌號
    碼ＮＲ－二四六八號自用小客車之竊盜行為（現由本院九十
    五年度易字第五一七號另案審理中），係臨時起意，與本案
    之竊盜行為，並非基於概括犯意為之，此經被告供承在卷（
    本院卷第七四頁），足認該竊盜行為與本案之竊盜行為間，
    並無連續犯之裁判上一罪關係，本院自無從併予審理，併此
    敘明。再被告所犯於夜間侵入住宅竊盜、收受贓物二罪，係
    犯意各別、行為互殊，應予分論併罰。末查，被告前因違反
    肅清煙毒條例、麻醉藥品管理條例案件，經本院以八十五年
    度訴字第十三號分別判處有期徒刑三年、四月，應執行有期
    徒刑三年二月，經臺灣高等法院臺中分院以八十五年度上訴
    字第八九○號駁回上訴而確定，因違反肅清煙毒條例、麻醉
    藥品管理條例、贓物案件，經本院以八十六年度訴字第五七
    號分別判處有期徒刑三年三月、六月、四月，應執行有期徒
    刑三年八月確定，上開二有期徒刑經送監接續執行，於八十
    八年十一月十七日因縮短刑期假釋出監付保護管束；於假釋
    期間，復因違反保護管束應遵守事項情節重大，經撤銷假釋
    ，再送監執行殘刑，甫於九十三年五月三十一日縮刑期滿執
    行完畢等情，此有臺灣彰化地方法院檢察署刑案資料查註紀
    錄及臺灣高等法院被告全國前案紀錄表各一份在卷可稽，其
    受有期徒刑之執行完畢後，五年以內再犯本件有期徒刑以上
    之二罪，均為累犯，應依刑法第四十七條規定，就其於夜間
    侵入住宅竊盜罪部分遞加重其刑，其收受贓物罪部分加重其
    刑。爰審酌被告正值青壯之年，不思循正當途徑獲取所需，
    僅因缺錢花用，即任意侵入他人住宅，竊取他人財物，嚴重
    侵害他人權益，及其犯罪之動機、方法、手段、所生危害、
    竊盜次數、竊得之財物與收受之贓物價值，暨犯罪後坦承犯
    行，態度尚屬良好等一切情狀，分別量處如主文所示之刑，
    並定其應執行之刑。至於被告所有、供其竊盜使用之鑰匙一
    支，未據扣案，且已遭其丟棄滅失，業經被告陳明在卷，為
    免日後執行困難，爰不為沒收之諭知，附此敘明。
據上論斷，應依刑事訴訟法第二百七十三條之一第一項、第二百
九十九條第一項前段、第三百條，刑法第五十六條、第三百二十
一條第一項第一款、第三百四十九條第一項、第五十五條、第四
十七條、第五十一條第五款，罰金罰鍰提高標準條例第一條前段
，判決如主文。
本案經檢察官高如應到庭執行職務。
中    華    民    國    95    年    6    月     30    日
                    刑事第二庭  法  官  鄭舜元
以上正本證明與原本無異。
如不服本判決，應於判決送達後10日內，向本院提出上訴狀（須
附繕本）。
告訴人或被害人對於判決如有不服具備理由請求檢察官上訴者，
其上訴期間之計算係以檢察官收受判決正本之日期為準。
中    華    民    國    95    年    7     月    4     日
                                書記官  呂雅惠
  附表一：竊盜部分
┌──┬────────┬─────────────┬───────┐
│編號│ 竊盜時間、地點 │竊盜方法、被害人、所得財物│所犯法條      │
├──┼────────┼─────────────┼───────┤
│一  │九十四年八月二十│持自備鑰匙一支（未扣案）打│刑法第三百二十│
│    │一日凌晨二時許之│開劉美莉與黃士嘉住宅大門後│一條第一項第一│
│    │夜間，在彰化縣田│，自大門侵入該住宅，竊取劉│款之於夜間侵入│
│    │中鎮○路里○○路│美莉所有皮夾一個，內有新臺│住宅竊盜罪。  │
│    │二段二六一巷二號│幣（下同）二千元、國民身分│              │
│    │劉美莉（起訴書誤│證、汽車駕照、機車駕照、健│              │
│    │載為劉美麗）與黃│保ＩＣ卡、中國信託信用卡、│              │
│    │士嘉住宅內。    │臺中商銀信用卡、臺中商銀提│              │
│    │                │款卡各一張；黃士嘉所有皮夾│              │
│    │                │一個，內有現金一千餘元、國│              │
│    │                │民身分證、汽車駕照、健保Ｉ│              │
│    │                │Ｃ卡、中國信託信用卡、臺中│              │
│    │                │商銀信用卡、臺中商銀提款卡│              │
│    │                │、臺中商銀現金卡、面額一百│              │
│    │                │二十萬元本票各一張；得手後│              │
│    │                │，現金已花用殆盡，除為警查│              │
│    │                │獲時，扣得之劉美莉汽車駕照│              │
│    │                │、機車駕照、國民身分證、健│              │
│    │                │保ＩＣ卡各一張（經警發還劉│              │
│    │                │美莉）、黃士嘉汽車駕照、國│              │
│    │                │民身分證、健保ＩＣ卡（經警│              │
│    │                │發還黃士嘉）各一張外，其餘│              │
│    │                │物品均已丟棄。            │              │
├──┼────────┼─────────────┼───────┤
│二  │九十四年十月十九│持自備鑰匙一支（未扣案）打│刑法第三百二十│
│    │日下午三時三十分│開丁○○汽車門鎖，竊取張福│條第一項之竊盜│
│    │許，在彰化縣員林│忠所有、置放在汽車內之現金│罪。          │
│    │鎮○○○街與大同│一萬七千餘元、中國信託信用│              │
│    │路口丁○○汽車內│卡、中國信託現金卡、寶華銀│              │
│    │。              │行現金卡、彰化銀行提款卡、│              │
│    │                │汽車駕照、機車駕照、健保卡│              │
│    │                │各一張、印章一枚，得手後，│              │
│    │                │現金已花用殆盡，除為警查獲│              │
│    │                │時，扣得之汽車駕照、機車駕│              │
│    │                │照、健保卡各一張（經警發還│              │
│    │                │丁○○）外，其餘物品均已丟│              │
│    │                │棄。                      │              │
└──┴────────┴─────────────┴───────┘
  附表二：收受贓物部分
┌──┬───┬─────────┬────────┐
│編號│被害人│失竊時間、地點    │收受並查獲之贓物│
├──┼───┼─────────┼────────┤
│一  │丙○○│九十四年七月某日某│國民身分證、健保│
│    │      │時許，在臺中縣太平│ＩＣ卡各一張（經│
│    │      │市太平農會附近。  │警發還丙○○）。│
├──┼───┼─────────┼────────┤
│二  │辛○○│九十四年九月十日下│國民身分證、健保│
│    │      │午二時十分許，在臺│ＩＣ卡各一張（經│
│    │      │中縣大里市○○路二│警發還辛○○）。│
│    │      │段五五○號前。    │                │
├──┼───┼─────────┼────────┤
│三  │庚○○│九十四年十月上旬某│汽車駕照、機車駕│
│    │      │日，在國道一號中山│照各一張（經警發│
│    │      │高速公路泰安休息站│還庚○○）。    │
│    │      │內。              │                │
├──┼───┼─────────┼────────┤
│四  │江雪葉│九十四年十月十一日│健保ＩＣ卡、汽車│
│    │      │，在彰化縣員林鎮大│駕照各一張（經警│
│    │      │同路二段二五巷三二│發還江雪葉）。  │
│    │      │號江雪葉與賴榮發住│                │
│    │      │宅內。            │                │
├──┼───┼─────────┼────────┤
│五  │賴榮發│九十四年十月十一日│健保ＩＣ卡、汽車│
│    │      │，在彰化縣員林鎮大│駕照、國民身分證│
│    │      │同路二段二五巷三二│各一張（經警發還│
│    │      │號江雪葉與賴榮發住│賴榮發）。      │
│    │      │宅內。            │                │
├──┼───┼─────────┼────────┤
│六  │甲○○│九十四年十月中旬某│國民身分證、健保│
│    │      │日，在彰化縣員林鎮│ＩＣ卡各一張（經│
│    │      │員林火車站前。    │警發還甲○○）。│
└──┴───┴─────────┴────────┘
附錄：論罪科刑法條：
刑法第321條
犯竊盜罪而有左列情形之一者，處6月以上、5年以下有期徒刑：
一  於夜間侵入住宅或有人居住之建築物、船艦或隱匿其內而犯
    之者。
二  毀越門扇、牆垣或其他安全設備而犯之者。
三  攜帶兇器而犯之者。
四  結夥三人以上而犯之者。
五  乘火災、水災或其他災害之際而犯之者。
六  在車站或埠頭而犯之者。
前項之未遂犯罰之。
刑法第349條
收受贓物者，處3年以下有期徒刑、拘役或500元以下罰金。
搬運、寄藏、故買贓物或為牙保者，處5年以下有期徒刑、拘役
或科或併科1千元以下罰金。
因贓物變得之財物，以贓物論。


司法院資訊處製作；財團法人民間司法改革基金會備份。
